【裁判字號】    91,交簡上,125
【裁判日期】    920225
【裁判案由】    過失傷害
【裁判全文】
臺灣桃園地方法院刑事判決                      九十一年度交簡上字第一二五號
    上  訴  人
    即  被  告  甲○○  男  二.
    選任辯護人  何威儀律師
右列上訴人因過失傷害案件，不服本院桃園簡易庭九十年度桃交簡字第一二○五號，
中華民國九十一年四月二十四日第一審簡易判決（檢察官聲請簡易判決案號：九十年
度偵字第一五○五二號），提起上訴，本院判決如左：
    主  文
原判決撤銷。
甲○○從事業務之人，因業務上之過失傷害人，處有期徒刑參月，如易科罰金，以參
佰元折算壹日。緩刑貳年。
    事  實
一、甲○○任職於欣利氣體股份有限公司，平日以駕駛貨車載運氣體為業務，為從事
    業務之人。於民國九十年七月十六日十三時三十分許，駕駛車牌號碼八Ｆ─三七
    一號大貨車，行經桃園縣平鎮市○○○○道路之平面道路與太平西路設有閃光黃
    燈號誌之交岔路口，本應注意汽車行駛至交岔路口，其行進、轉彎，應遵守燈光
    號誌，如遇閃光黃燈號誌之交岔路口時，車輛應減速接近，注意安全，小心通過
    ，而依當時天候晴，時值下午，有日間自然光線，路面鋪設柏油、乾燥、無缺陷
    、無障礙物，且屬於彎道，視距不佳等情況，本應更加注意減速行車，客觀上又
    無不能注意之情事，竟疏未注意，於通過上述路段時，適同有過失之丙○○騎乘
    車牌號碼ＢＹＸ─一九五號重型機車搭載乙○○，同向行駛於上開路段之慢車道
    ，於上開交岔路口左轉，亦疏未注意，讓行駛於中間車道直行之甲○○先行通過
    ，即行左轉。甲○○在進入交岔口前，已發現丙○○行至道路中央，雖向丙○○
    按喇叭示警，但竟未減速慢行，仍以五十公里左右之時速通過上開路段，致其進
    入路口後雖已緊急踩煞車，仍未能防止，而直接撞上丙○○所騎乘之上開機車，
    造成丙○○受有頭部外傷、顏面五處穿剌傷、右嘴內裂傷六公分、右肩鈍傷，乙○○受有頭部外傷、頭皮瘀血五×六×三公分、右大腿疼痛、右足踝擦裂傷五×
    五公分等傷害。甲○○於肇事後，在有偵查犯罪權限機關未發現犯罪前，於警員
    馮嘉裕據報前往肇事現場時，向警員坦承為肇事之人，自首進而接受裁判。
二、案經丙○○、乙○○告訴及甲○○自首由桃園縣警察局平鎮分局報告台灣桃園地
    方法院檢察署檢察官偵查後，聲請以簡易判決處刑。
    理  由
一、右揭犯罪事實，業據被告甲○○坦承不諱，核與證人即告訴人丙○○、乙○○及
    證人林柏坤之證述情節相符，並有道路交通事故調查報告表（參偵卷第十九頁）
    、現場照片六張（參偵卷第二十一至二十三頁）在卷可稽，如被告在發現丙○○
    所騎乘之機車已至道路中心處，立即減速慢行，當可順利停下車輛，而不致肇事
    。從而，本案因被告行至閃光黃燈號誌交岔路口，未減速慢行，為本件車禍事故
    之原因，臺灣省桃園縣區車輛行車事故鑑定委員會鑑定以及臺灣省車輛行車事故
    覆議鑑定委員會覆議結果，亦均同此認定，此有九十一年三月二十九日九一府車
    鑑桃字第九一○○○八號函暨鑑定意見書（參原審卷第二十一至二十三頁）、九
    十一年十二月十七日府覆議字第九一二四九三號函在卷可稽。按汽車行駛至交岔
    路口，其行進、轉彎，應依左列規定：一、應遵守燈光號誌，道路交通安全規則
    第一百零二條第一項第一款定有明文，又按「閃光黃燈表示『警告』，車輛應減
    速接近，注意安全，小心通過。」，道路交通標誌標線設置規則第二百十一條第
    一項第一款亦有明定。被告駕駛上開大貨車自應遵守上開規定。而依當時天候晴
    ，時值下午，有日間自然光線，路面鋪設柏油、乾燥、無缺陷、無障礙物，且屬
    於彎道，視距不佳等情況，本應更加注意減速行車，客觀上又無不能注意之情事
    ，竟疏未注意，於通過上述路段時，已見告訴人丙○○所騎乘之上開機車行至交
    岔路中央，仍未減速慢行，貿然通過，致發生本件事故，被告自有過失甚明。又
    告訴人丙○○、乙○○確實分別因而受有頭部外傷、顏面五處穿剌傷、右嘴內裂
    傷六公分、右肩鈍傷，乙○○受有頭部外傷、頭皮瘀血五×六×三公分、右大腿
    疼痛、右足踝擦裂傷五×五公分等傷害，亦據被告自承在卷，並有敏盛綜合醫院
    龍潭分院之診斷證明書在卷可考（參偵卷第十三、十八頁），足認被告之過失行
    為與告訴人之傷害間確有相當因果關係。故本件事證明確，被告之過失犯行洵堪
    認定，應予依法論科。惟告訴人騎乘機車，在上開路段左轉，未讓直行車先行，
    亦同有過失，附此敘明。
二、按所謂從事駕駛業務之人，包括以駕駛為主業務或附隨業務之人而言（最高法院
    七十四年台上字第三○六九號判決可資參照）。被告係受僱於欣利氣體股份有限
    公司，擔任氣體載運工作，平日須以上述肇事車輛載運氣體，其肇事當日所駕駛
    之上開車輛，車後滿載瓶裝氣體，從而，駕駛車輛確為其主要業務，被告自屬從
    事駕車為業務之人。是核其所為，係犯刑法第二百八十四條第二項前段之業務過
    失傷害罪。被告一過失傷害行為，同時傷害二告訴人，觸犯構成要件相同之罪名
    ，為想像競合犯，應從一重處斷。被告於肇事後，在有偵查權限機關知悉為犯罪
    嫌疑人前，向據報前來處理之桃園縣警察局平鎮分局建安派出所之員警馮嘉裕到
    場處理時，主動報明為肇事之人，業據證人馮嘉裕於本院調查時結證在案（參本
    院九十一年十月十一日訊問筆錄），已合於刑法第六十二條前段自首之要件，應
    依法減輕其刑。原審據以論罪科刑，固非無見，惟原審未斟酌於被告已合於自首
    之要件，而未依法減輕其刑，自有未洽，被告以此為由據以上訴，於法即有理由
    ，自應由本院將原判決撤銷改判。爰審酌本件車禍係肇因於被告與告訴人丙○○
    之過失共同所致、告訴人所受之傷勢情況，以及被告嗣已與告訴人達成和解，並
    賠償告訴人之損害，此有和解書在卷可稽，犯後復坦承犯行，態度尚稱良好等一
    切情狀，量處如主文所示之刑，並諭知易科罰金之折算標準。又被告前未曾受有
    期徒刑以上刑之宣告，因一時失慮，偶罹刑典，事後已坦承犯行，深具悔意，經
    此刑之宣告後，應知警惕而無再犯之虞，本院因認暫不執行其刑為當，予以宣告
    緩刑二年，用啟自新。
據上論斷，應依刑事訴訟法第四百五十五條之一第一項、第三百六十九條第一項前段
、第三百六十四條、第二百九十九條第一項前段，刑法第二百八十四條第二項前段、
第五十五條、第六十二條前段、第四十一條第一項前段、第七十四條第一款，罰金罰
鍰提高標準條例第一條前段、第二條，判決如主文。
本案經檢察官許炳文到庭執行職務。
中      華      民      國    九十二    年      二      月    二十五    日
                                臺灣桃園地方法院交通法庭
                                    審判長法  官  陳  世  宗
                                          法  官  蔡  榮  澤
                                          法  官  李  桂  英
右正本證明與原本無異。
如不服本判決，應於判決送達後十日內向本院提出上訴狀( 應附繕本 )，上訴於
臺灣高等法院。
                                          書記官  張  淑  芬
中        華        民        國   九十二   年   三   月    三    日
附論罪科刑法條之依據
刑法第二百八十四條
因過失傷害人者，處六月以下有期徒刑、拘役或五百元以下罰金。致重傷者，處一年
以下有期徒刑、拘役或五百元下罰金。
從事業務之人，因業務之過失傷害人者，處一年以下有期徒刑、拘役或一千元以下罰
金。致重傷者，處三年以下有期徒刑、拘役或二千元以下罰金。


司法院資訊處製作；財團法人民間司法改革基金會備份。
